# 求教各位大大

提问人：NNA 时间：2013-05-13 16:35:12
请教各位一个问题 如果年底企业存在一个未决诉讼，企业基本确定败诉，需要承担 2000 万（现值）的辞退福利，同时可以收到保险公司的赔偿 1000 万，如果企业同时确认了预计负债和其他应收款，递延所得税资产和负债该如何计量呢? 是不是需要同时确认递延所得税资产和递延所得税负债呢？ 如果同时确认了递延所得税资产和负债，第二年判决败诉，企业收到了相应赔偿（一笔支付），应冲回递延所得税负债，对企业的净利润的影响巨大，我该如何考虑啊。。。。 谢谢！

回答人：chenyiwei
可参照《讲解 2010 》第 265 ～ 266 页关于递延所得税资产、负债抵销后以净额列报的相关规定处理。如果需同时确认递延所得税资产和负债，但符合抵销列报条件的，可以抵销后仅按净额确认递延所得税资产。 你说的“如果同时确认了递延所得税资产和负债，第二年判决败诉，企业收到了相应赔偿（一笔支付），应冲回递延所得税负债，对企业的净利润的影响巨大”这一问题应当不存在。因为递延所得税资产、负债的抵销列报仅是重分类问题，不影响损益和净资产。

提问人：NNA 时间：2013-05-13 20:19:27
回复 chenyiwei 的帖子
谢谢！陈版主
根据国际准则应付职工薪酬的相关规定在确认负债的同时确认相关资产，请问负债需要确认递延所得资，那么相关资产是否需要确认递延所得税负债？

回答人：chenyiwei
原理与主贴讨论的情况类似。可以分别确认递延所得税资产／负债，报表列报中对于符合抵销列报条件的，可以抵销后按净额列报。